# 关于会计政策的披露

提问人：bestxulin 时间：2013-02-19 16:57:29
可转换债券的会计核算是否应该单独作为一项会计政策披露？我看很多发行可转债的公司都没有披露这一项，是否以金融工具确认和计量的政策就可以？

回答人：chenyiwei
证监会的 15 号编报规则中没有要求单独披露可转债的会计政策。可以并入“债务工具和权益工具的区分、初始计量和后续计量”部分中。